臺灣新竹地方法院刑事判決
109年度易字第614號
公  訴  人  臺灣新竹地方檢察署檢察官
被      告  BALAKRISHNAN KAMALAKANNAN




指定辯護人  本院公設辯護人周凱珍  
上列被告因背信等案件，經檢察官提起公訴（109年度偵字第335
4號、第3400號），被告就被訴事實為有罪之陳述，經法官告知
簡式審判程序意旨，並聽取公訴人、被告及辯護人之意見後，本
院合議庭裁定由受命法官獨任依簡式審判程序審理，並判決如下
：
    主  文
BALAKRISHNAN KAMALAKANNAN犯背信罪，共貳罪，各處有期徒刑
參月，如易科罰金，均以新臺幣壹仟元折算壹日。應執行有期徒
刑伍月，如易科罰金，以新臺幣壹仟元折算壹日。緩刑貳年，緩
刑期間應履行本院一一○年度附民字第一六四號和解筆錄內容（
詳附件），並應於本判決確定之日起陸個月內，向Sanna Gull支
付新臺幣陸仟伍佰元。
　　事  實
一、BALAKRISHNAN KAMALAKANNAN(下稱卡蒙)長期在臺為外籍人
    士代購機票，因其資金出現缺口，無法按期支付其合作之旅
    行社業者錢為平購買機票之款項，錢為平遂告知其支付機票
    全額款項後始會開票，且其因資金出現極大之缺口，通常先
    以客戶支付之機票款項償還前債，若客戶開票時仍無法湊足
    款項，即無法開票，仍意圖為自己不法之所有，基於背信之
    犯意，分別為下列犯行：
  ㈠於民國108年5月24日下午11時許，透過通訊軟體LINE向NEGAS
    H YENENEH TAMIRAT(下稱耶利納)表示：得以新臺幣(下同)1
    06,000元為其訂購往衣索比亞之來回機票3張等語，耶利納
    因此於108年5月27日下午5時59分許、108年5月28日10時37
    分許，分別匯款新臺幣30,000元、76,000元至卡蒙配偶SRIR
    AM KALPANA(下稱卡柏娜)所有中華郵政股份有限公司中研院
    郵局帳號00000000000000號帳戶內，以委託卡蒙為其訂購上
    開機票。詎卡蒙明知其係受耶利納委託處理上開事務之人，
    並未依約以耶利納所匯款項購買機票，而將該等款項挪為他
    用，而為違背其任務之行為，致生損害於耶利納。嗣於108
    年7月20日上午11時許，卡蒙告知原定108年7月20日下午8時
    5分起飛之THAI AIRWAYS INTERNATIONAL  TG635班機之機票
    遭到取消，耶利納始察覺有異而報警處理。
  ㈡於108年10月間某日，在新竹馬偕紀念醫院對面之麥當勞，向
    Sanna Gull(下稱譚小環)表示：得以16,500元為其訂購往印
    度及印度至喀什米爾之來回機票等語，譚小環因此於108年1
    0月24日、108年10月28日分別轉帳14,000元、2,500元至卡
    柏娜所有兆豐國際商業銀行帳號00000000000號帳戶內，以
    委託卡蒙為其訂購上開機票。詎卡蒙明知其係受譚小環委託
    處理上開事務之人，並未依約以譚小環所匯款項購買機票，
    而將該等款項挪為他用，而為違背其任務之行為，致生損害
    於譚小環。嗣因卡蒙未如期交付原定109年1月13日下午1時5
    5分起飛之THAI AIRWAYS INTERNATIONAL  TG633班機之機票
    ，譚小環始察覺有異而報警處理。
二、案經耶利納訴由臺中市政府警察局霧峰分局報告臺灣臺中地
    方檢察署檢察官陳請臺灣高等檢察署檢察長核轉臺灣新竹地
    方檢察署檢察官及譚小環訴由新竹市警察局第二分局報告臺
    灣新竹地方檢察署檢察官偵查起訴。
    理  由
壹、程序方面
    本案被告卡蒙所犯均係死刑、無期徒刑、最輕本刑為3年以
    上有期徒刑以外之罪，其就被訴事實為有罪之陳述，經法官
    告知簡式審判程式之旨，並聽取公訴人、被告、辯護人之意
    見後，本院合議庭評議後認合於刑事訴訟法第273條之1第1
    項之規定，裁定由受命法官獨任進行簡式審判程序。是本案
    之證據調查方式及證據能力之有無，依刑事訴訟法第273條
    之2及第159條第2項之規定，不受同法第159條第1項、第161
    條之2、第161條之3、第163條之1及第164條至第170條規定
    之限制，合先敘明。
貳、實體方面
一、認定犯罪事實所憑之證據及認定之理由：
　㈠上開犯罪事實，業據被告卡蒙於本院審理中坦承不諱（本院
    卷第61、62、69頁），核與證人即告訴人耶利納、譚小環於
    警詢及偵查中之證述（偵字第1117號卷第23至24、75至77頁
    、偵字第3400號卷第7至第8頁反面、40至42、47至51頁）、
    證人卡柏娜於警詢中之證述（偵字第1117號卷第25至28頁）
    、證人錢為平於偵查中之證述（偵字第3400號卷第66至69頁
    ）相符，並有國泰世華銀行客戶交易明細表1紙（偵字第111
    7號卷第29頁）、日盛國際商業銀行交易明細表1紙（偵字第
    1117號卷第31頁）、卡柏娜中研院郵局帳戶存摺正面、開戶
    資料及交易明細（偵字第1117號卷第33至45頁）、卡蒙向航
    空公司購買耶利納機票之定位紀錄1份（核交字第89號卷第7
    、9頁）、兆豐國際商業銀行股份有限公司109年2月20日兆
    銀總集中字第1090007766號函暨所附開戶資料及交易明細1
    份（偵字第3400號卷第9至12頁）、譚小環兆豐國際商業銀
    行帳戶存摺正面影本及交易明細影本1份（偵字第3400號卷
    第23至25頁）、卡蒙與譚小環之電子郵件往來紀錄及對話紀
    錄（偵字第3400號卷第26至35頁）各1份附卷可稽，足認被
    告上開任意性自白，核與事實相符，堪予採信。
  ㈡本案事證明確，被告上開犯行，均洵堪認定，自應依法予以
    論罪科刑。
二、論罪科刑：
　㈠按刑法第342條之背信罪，須以為他人處理事務為前提，所謂
    為他人者，係指受他人委任，而為其處理事務而言。被告受
    託而未依約以告訴人耶利納、譚小環所匯款項購買機票，而
    將該等款項挪為他用，固難認係施用詐術使人交付財物，惟
    已屬違背任務之行為。核被告所為，均係犯刑法第342條第1
    項之背信罪。起訴書認被告均係犯刑法第339條第1項之詐欺
    取財罪，容有未恰，惟經公訴人當庭更正此部分所犯法條（
    本院卷第61、62頁），併此指明。
　㈡被告所犯上開2罪，犯意各別，行為互殊，應予分論併罰。
　㈢爰以行為人之責任為基礎，審酌被告受告訴人耶利納、譚小
    環所託，代為購買機票，卻不思忠實履行他人委任之事務，
    擅自將款項用於填補其個人財務缺口，辜負告訴人之付託，
    損害告訴人之財產，法治觀念顯屬薄弱，所為實屬不該，衡
    以其於本院審理時尚能坦承犯行，非無悔意，並已與告訴人
    耶利納達成和解，願以分期付款方式給付賠償金額，有本院
    和解筆錄1份附卷可參，且願賠償告訴人譚小環6,500元，業
    據被告陳述在卷（本院卷第63頁），暨考量其犯罪之動機、
    手段、情節、造成之損害，及其自述碩士畢業之教育程度，
    目前經營進出口貿易公司為業，已婚、育有1名16歲之兒子
    之家庭生活與經濟狀況（本院卷第69頁）等一切情狀，各量
    處如主文所示之刑，並定其應執行刑及均諭知易科罰金之折
    算標準，以示懲儆。
　㈣又被告未曾因故意犯罪受有期徒刑以上刑之宣告，此有臺灣
    高等法院被告前案紀錄表附卷可查，其因一時疏失致罹刑典
    ，惟犯罪後已坦承犯行，態度尚稱良好，審酌告訴人耶利納
    於審理中表示同意以履行和解筆錄內容作為緩刑條件等語（
    本院卷第71頁），及被告於審理中陳稱：對於告訴人耶利納
    造成之損失，願意如期履行和解筆錄之內容，另亦願意於11
    0年5月底前償還6,500元予告訴人譚小環等語（本院卷第62
    至63頁），綜上各情，堪認被告經此偵審程序及刑之宣告，
    諒當知所警惕，謹慎小心行事，信無再犯之虞，本院因認其
    所受宣告之刑以暫不執行為適當，爰依刑法第74條第1項第1
    款規定，併予宣告緩刑2年，以勵自新。另為使被告深切反
    省，本院認亦應課予一定條件之緩刑負擔，令其能從中深切
    記取教訓，爰併依刑法第74條第2項第3款之規定，諭知被告
    應履行本院110年度附民字第164號和解筆錄（即附件），並
    應於本判決確定之日起6個月內向告訴人譚小環支付6,500元
    ，以期符合本件緩刑目的。若被告不履行前開負擔，且情節
    重大足認原宣告之緩刑難收其預期效果，而有執行刑罰之必
    要者，依刑法第75條之1第1項第4款之規定，得撤銷其宣告
    。
　㈤末按刑法第95條規定外國人受有期徒刑以上刑之宣告者，得
    於刑之執行完畢或赦免後，驅逐出境。而是否一併宣告驅逐
    出境，固由法院酌情依職權決定之，採職權宣告主義；但驅
    逐出境，係將有危險性之外國人驅離逐出本國國境，禁止其
    繼續在本國居留，以維護本國社會安全所為之保安處分，對
    於原來在本國合法居留之外國人而言，實為限制其居住自由
    之嚴厲措施。故外國人犯罪經法院宣告有期徒刑以上之刑者
    ，是否有併予驅逐出境之必要，應由法院依據個案之情節，
    具體審酌該外國人一切犯罪情狀及有無繼續危害社會安全之
    虞，審慎決定之，尤應注意符合比例原則，以兼顧人權之保
    障及社會安全之維護（最高法院94年度台上字第404號判決
    同此見解）。查本件被告係合法來臺居留、工作之外國人，
    有居留外僑動態管理系統列印資料1份在卷可稽（偵字第111
    7號卷第47頁），並考量被告於我國居留期間約17年，目前
    與妻子、兒子均於我國同住，並衡以被告所犯並非重罪，且
    犯後坦承犯行，已有悔意，若將其驅逐出境，無異阻絕其繼
    續在我國工作之機會，且尚無證據證明被告因犯本案而有繼
    續危害社會安全之虞，酌以本件犯罪情節、性質等節，堪認
    尚無諭知於刑之執行完畢或赦免後驅逐出境之必要，附此敘
    明。
三、沒收：
    按犯罪所得，屬於犯罪行為人者，沒收之；犯罪所得已實際
    合法發還被害人者，不予宣告沒收或追徵；宣告沒收或追徵
    ，有過苛之虞、欠缺刑法上之重要性、犯罪所得價值低微，
    或為維持受宣告人生活條件之必要者，得不宣告或酌減之，
    刑法第38條之1第1項前段、第5項、第38條之2第2項分別定
    有明文。本案被告就事實欄一、㈠之犯罪所得106,000元，被
    告與告訴人耶利納已達成和解，就事實欄一、㈡之犯罪所得1
    6,500元，已於偵查中賠償告訴人譚小環10,000元（偵字第3
    400號卷第51頁），尚有餘款6,500元尚未給付。就被告已賠
    償告訴人譚小環10,000元部分，堪認此部分犯罪所得已實際
    合法發還被害人，爰依刑法第38條之1第5項規定，不予宣告
    沒收或追徵。至於犯罪所得尚未實際合法發還被害人部分，
    本院審酌刑法規定沒收犯罪所得，旨在剝奪犯罪利益、杜絕
    犯罪誘因，而被告既與告訴人耶利納成立和解，經本院宣告
    緩刑2年，並在緩刑期間內課予被告履行和解筆錄內容、賠
    償告訴人譚小環餘款6,500元之義務，已如前述，認已足以
    達到沒收制度剝奪被告犯罪所得之立法目的，又若在本案緩
    刑條件之外，再宣告沒收被告犯罪所得，亦將使被告承受過
    度之不利益，顯屬過苛，爰依刑法第38條之2第2項之規定，
    就被告此部分犯罪所得部分不予宣告沒收或追徵。
據上論斷，應依刑事訴訟法第273條之1第1項、第299條第1項前
段，判決如主文。
本案經檢察官張瑞玲提起公訴，檢察官劉得為到庭執行職務。
中　　華　　民　　國　　110 　年　　4 　　月　　22　　日
                  刑事第三庭    法　官   王靜慧
以上正本證明與原本無異。
如不服本判決應於收受送達後20日內向本院提出上訴書狀，並應
敘述具體理由；其未敘述上訴理由者，應於上訴期間屆滿後20日
內向本院補提理由書（均須按他造當事人之人數附繕本）「切勿
逕送上級法院」。告訴人或被害人如對於本判決不服者，應具備
理由請求檢察官上訴，其上訴期間之計算係以檢察官收受判決正
本之日期為準。 
中　　華　　民　　國　　110 　年　　4 　　月　　22　　日
                               書記官   陳家欣          
附錄本案論罪科刑法條：
中華民國刑法第342條第1項
為他人處理事務，意圖為自己或第三人不法之利益，或損害本人
之利益，而為違背其任務之行為，致生損害於本人之財產或其他
利益者，處5年以下有期徒刑、拘役或科或併科50萬元以下罰金
。
附  件：
編號 和解內容 案號 1 被告BALAKRISHNAN KAMALAKANNAN願給付原告NEGASH YENENEH TAMIRAT新臺幣（下同）106,000元，給付方法如下：自民國110年6月起，於每月30日前給付，第一期應給付16,000元，第二期至第七期，每期給付15,000元，共分七期，按月於每月30日前以匯款方式給付當期之金額，如有一期未履行，視為全部到期。（匯款方式為：匯入原告指定之中華郵政，戶名：林欣儒、帳號00000000000000號之帳戶內） 本院110年度附民字第164號和解筆錄